【裁判字號】    96,簡上,24
【裁判日期】    970826
【裁判案由】    竊盜
【裁判全文】
臺灣澎湖地方法院刑事判決              96年度簡上字第24號
上  訴  人  臺灣澎湖地方法院檢察署檢察官
被      告  乙○○
上列上訴人因被告竊盜案件，不服本院馬公簡易庭96年度馬簡字
第146號第一審判決（聲請簡易判決處刑書案號：96年度偵字第
475號），提起上訴，本院合議庭為第二審判決如下：
    主     文
上訴駁回。
    事     實
一、乙○○因認識許毓容而持有澎湖縣馬公市石泉里1之109號許
    毓容住處鑰匙，竟意圖為自己不法之所有，於民國96年3月
    至5月間，持鑰匙開門進入許毓容上開住處，竊取甲○○（
    即許毓容之母）所有之金飾6次，得手後又持往澎湖縣馬公
    市各銀樓出售或換取新金飾（詳細時間、竊取金飾、得款明
    細均詳如附表）。嗣於96年5月24日警察執行銀樓查贓勤務
    ，循線查獲上情。
二、案經澎湖縣政府警察局馬公分局報請暨甲○○訴由臺灣澎湖
    地方法院檢察署檢察官聲請簡易判決處刑。
    理      由
一、被告乙○○對前揭犯罪事實坦承不諱，核與告訴人甲○○、
    證人許毓容、莊秀娟、鄭玉鳳、蔡宜君等人指述情節大致相
    符，並有現場照片、舊金飾品收入翻造登記簿等在卷可稽。
    本案事證明確，被告6次竊盜犯行堪以認定。
二、核被告乙○○所為，均係犯刑法第320條第1項普通竊盜罪。
    原審同為此認定，並援引刑事訴訟法第449條第1項前段，刑
    法第320條第1項、第41條第1項前段、第2項、第51條第5款
    ，刑法施行法第1條之1、中華民國罪犯減刑條例第2條第1項
    第3款、第7款等規定，並審酌被告犯罪之動機，竊取財物之
    價值，及其犯後承認犯行，但尚未賠償被害人所受損失等一
    切情狀，就被告所犯各罪均量處有期徒刑2月，如易科罰金
    以新臺幣（下同）1千元折算1日；並依中華民國九十六年罪
    犯減刑條例第2條第1項第3款、第7條之規定，並就前4次竊
    盜犯行，均減為有期徒刑1月，如易科罰金，均以1千元折算
    1 日；應執行有期徒刑5月，如易科罰金，以1千元折算1日
    ，其認事用法均無不當，量刑亦屬允當。上訴意旨雖以：告
    訴人具狀表示被告先前承諾要賠償，但迄未履行，原審量刑
    過輕，檢察官因而依告訴人之請求提起上訴等語。惟本院斟
    酌被告竊取財物之價值約10餘萬元，且經此刑事程序論罪科
    刑之後，仍須負擔民事責任，另被害人已取得和解書之民事
    執行名義等情節，認原審量刑尚屬適切，上訴意旨指摘原判
    決不當，難認有理由，應予駁回。
據上論斷，應依刑事訴訟法第455條之1第1項、第3項、第368條
，判決如主文。
本案經檢察官丙○○到庭執行職務。
中    華    民    國    97    年    8    月    26    日
                  刑事庭  審判長法  官  管安露
                                法  官  陳順輝
                                法  官  李宛玲
以上正本證明與原本無異。
本判決不得上訴。
中    華    民    國    97    年    8    月    26    日
                                書記官  莊茹茵
附表：
┌─┬───┬──────────┬────┬─────┐
│編│日期  │竊取金飾種類        │售得款項│收受店家  │
│號│      │                    │        │          │
├─┼───┼──────────┼────┼─────┤
│1 │960319│金戒指1只           │  4500元│金富山銀樓│
├─┼───┼──────────┼────┼─────┤
│2 │960407│金項鍊1條           │ 14350元│金富山銀樓│
├─┼───┼──────────┼────┼─────┤
│3 │960417│金戒指1只           │  3504元│金富山銀樓│
├─┼───┼──────────┼────┼─────┤
│4 │960420│金手環1對           │ 18600元│金暉銀樓  │
├─┼───┼──────────┼────┼─────┤
│5 │960503│金手鍊1條           │ 40000元│金富山銀樓│
├─┼───┼──────────┼────┼─────┤
│6 │960523│金戒指6只、金領帶夾1│19500元 │金富山銀樓│
│  │      │指                  │        │          │
└─┴───┴──────────┴────┴─────┘


司法院資訊處製作；財團法人民間司法改革基金會備份。
